【裁判字號】    89,易,2113
【裁判日期】    891017
【裁判案由】    竊盜
【裁判全文】
臺灣臺南地方法院刑事判決                        八十九年度易字第二一一三號
    公  訴  人  臺灣台南地方法院檢察署檢察官
    被      告  乙○○
右列被告因竊盜案件，經檢察官提起公訴（八十九年度偵字第八○二九號），本院判
決如左：
    主      文
乙○○竊盜，累犯，處罰金陸仟元，如易服勞役，以佰元折算壹日。
    事      實
一、乙○○前於民國（下同）八十六年間，因犯侵占等罪，經台灣高等法院台南分院
    判處有期徒刑十月確定，並於八十八年四月一日執行完畢，卻不知謹言慎行，復
    意圖為自己不法之所有，於八十九年六月十五日上午六時許，在甲○○所有位於
    台南縣官田鄉南村五十三號之址所開設之情趣商品店，向甲○○購物索討鑰匙
    圈，趁甲○○返回房間之際，藉機竊取甲○○置於茶几上之摩托羅拉牌Ｖ3688
    型式行動電話乙具（價值新台幣一萬六千元），得手後，駕車加速離去，經甲○
    ○發覺後，透過鄰人向乙○○催討，乙○○始將前揭行動電話返還。
二、案經甲○○訴由台南縣警察局麻豆分局報請台灣台南地方法院檢察署檢察官偵查
    起訴。
    理      由
一、訊據被告乙○○固不否認有於右揭時地至告訴人甲○○所開設之商店購物，並取
    走其茶几上擺置之行動電話，惟矢口否認有何竊盜犯意，辯稱：因其亦購有同廠
    牌之行動電話乙支，連皮套顏色均相同，且當時購買物品都跟手機一起放在茶几
    上，伊以為是自己之手機才會一起拿走，且伊離開告訴人店後，因疲勞過度，就
    停車在龜仔港睡覺，一直到十點左右回到家聽太太轉述告訴人找手機之事，伊才
    知悉拿錯手機，並要還給告訴人，嗣於半路上，因深怕自己之前科紀錄致使告訴
    人誤認伊有使用該手機，所以才把該手機之ＳＩＭ卡拿起來放在口袋，等到伊將
    手機還給告訴人，並出示自己購買手機之證明後，伊才將ＳＩＭ卡返還告訴人，
    詎告訴人仍堅持找警員來處理，始衍生本案，故伊確無竊取告訴人手機之意圖云
    云。惟查，右揭事實業據告訴人於警、偵訊時指訴綦詳，復有贓物認領保管收據
    一紙附卷可稽，且告訴人於本院審理時亦證稱：「當日早上六點多，被告來我店
    內說要買情趣用品，所以我就拉開鐵門讓他進來，我並且隨手將大門所鎖鑰及行
    動電話放置在茶几上，然後就進入情趣用品之房間拿東西，後來我們兩人就坐在
    沙發上聊天，聊了十分鐘之久，他說要鑰匙圈，我就進入情趣用品房間內取物，
    一出來才要給他鑰匙圈，他就轉頭離開，他離開時候很匆忙，車子原本停在我門
    口前面，連車門都沒有關就急著駛離。又我店內茶几與情趣用品放置地點有用圍
    牆隔離。（後來被告離開後你何時才發現手機不見？）大約三十秒，因為被告前
    一天晚上也有到我店裡來要購物，但看看後最後沒有買，因為他說錢不夠，當時
    我有看到他跟我們店前面約十公尺賣便當的人在聊天，因為當時已經晚上十一點
    左右，便當店並未營業，應該是朋友才會到那裡去，當我發現手機不見時，我先
    打我自己手機的電話，第一通沒接通，第二通被告有接，但他即刻把我切斷，之
    後我繼續再打就沒有通了。隨後我就調監視錄影帶出來看，看到他車子停在我門
    口正前方，所以就看到他車牌，後來我就出去找並且報警，但都沒有看到被告的
    車子，八點多我就回來，後我想到他前天晚上有來我家附近那便當店，我就去找
    便當店老闆，跟他說他的朋友拿走我的手機，請他將手機還給我，那老闆就託他
    姪子去說，但傳回來的訊息，便當店老闆說他朋友沒有拿我手機，之後我再思考
    一下，我再次去跟便當老闆店說我有錄到被告拿我手機之畫面，請他將手機還我
    ，不然我就要去報警，一直到十一點多被告到便當店去找老闆，但老闆不在店內
    ，該店員工跑來通知我說被告來了，我走過去後被告就很大聲的對我說，我有拿
    你手機嗎？我就說不用說了，我們到警察局再說，之後我要回我店開車載他，我
    怕他跑掉，就用手搭住他肩膀，但他就說他不會跑掉，然而我一放手他就轉頭要
    跑，但我已拉住他的車門不讓他走，並叫他下車來，等警察過來，當時我女朋友
    已經報警了，但警察過來時他已經將手機還給我了。：：因為被告將手機還給我
    時警察還沒有來，我發現ＳＩＭ卡不見，要求被告還給我，但被告說他放在家裡
    ，要回家拿給我，但我怕他一離開就找不到人，因我並不認識他，我一再要求他
    將ＳＩＭ卡還我，他才從口袋掏出ＳＩＭ卡並還給我，當時警察已經來了。」等
    語（見本院八十九年十月三日訊問筆錄），且依告訴人所繪製其店內擺設位置圖
    觀之，告訴人店內情趣用品櫥櫃另置放在屋內之隔間內，與位於大門附近之沙發
    及茶几尚有相當之間隔，交易過程既均在情趣用品櫥櫃之隔間內進行，又焉有對
    隔間外面並置放於茶几上之手機有誤認可能？其次，被告既經友人轉知其妻而得
    悉上情，如被告確係誤取，又何須拐彎抹角地擔憂他人設想其前科紀錄（且告訴
    人既非執法人員，又不認識被告，何能知悉被告有無前科？）而刻意將告訴人手
    機上之ＳＩＭ卡取下而僅返還機具之理，甚且還對告訴人佯稱ＳＩＭ卡放置在其
    家裡而無意返還？再者，縱被告確有購買同一品牌且顏色規格相同之手機，亦非
    謂被告當然無竊取他人同一形式手機之故意，反而更可證明被告因曾購買同一形
    式之手機，所以對此類型手機之市價自是瞭若指掌，並足以認識此類型手機之轉
    手價格。綜此，足見被告前揭辯詞，純屬事後狡飾之詞，殊難置信。故本件事證
    明確，被告犯行堪以認定，應依法論科。
二、核被告乙○○所為，係犯刑法第三百二十條第一項之普通竊盜罪，又被告前於八
    十六年間，因犯侵占等罪，經台灣高等法院台南分院判處有期徒刑十月確定，並
    於八十八年四月一日執行完畢等情，亦有台灣台南地方法院檢察署刑案資料查註
    紀錄表及台灣高等法院被告全國前案紀錄表各乙份在卷可按，其於五年之內再犯
    本件有期徒刑以上之罪，為累犯，應依法加重其刑。爰審酌被告犯罪之動機、目
    的、手段、犯罪後已將手機返還被害人故無得利，雖犯後仍狡飾犯行，但被害人
    已表示無意追究等一切情狀，量處如主文所示之刑，並諭知易服勞役之折算標準
    ，以資懲儆。
據上論斷，應依刑事訴訟法第二百九十九條第一項前段，刑法第三百二十條第一項、
第四十七條、第四十二條第二項，罰金罰鍰提高標準條例第一條前段、第二條，判決
如主文。
本案經檢察官吳文政到庭執行職務。
中      華      民      國    八十九    年      十      月     十七     日
                                  臺灣臺南地方法院刑事第二庭
                                          法  官  林彥君
右正本證明與原本無異。
如不服本判決，應於判決送達後十日內，向本院提出上訴狀。
                                          書記官  陳瑞鈴
中      華      民      國    八十九    年      十      月     十七     日
附錄本案論罪科刑法條全文：
刑法第三百二十條第一項：意圖為自己或第三人不法之所有，而竊取他人之動產者，
                        為竊盜罪，處五年以下有期徒刑、拘役或五百元以下罰金
                        。


司法院資訊處製作；財團法人民間司法改革基金會備份。
